# Styrelsemöte - Python Sverige

**Datum:** 2013-02-18

**Sekreterare:** Tome Cvitan 

**Justerare:** Fredrik Håård och Nicolas Lara
   
### Mötets öppnande

Mötet förklarades öppnat 20:10.

### Val av mötesordförande

Fredrik Håård

### Val av mötessekreterare

Tome Cvitan

### Val av mötesjusterare

Fredrik Håård och Nicolas Lara.

### Godkännande av dagordning

Dagordningen godkändes.

### Genomgång av föregående mötesprotokoll

Fredrik gick igenom protokollet från föregående möte.

### Föreningen

Det beslutades att information om föreningen, styrelsemedlemmar, stadgar samt uppförandekodex ska publiceras på konferenssidan snarast. Dessutom ska det finnas information om hur man går med i föreningen samt ett anmälningsformulär. Det beslutades dessutom att föreningens nästa årsmöte ska hållas i anslutning till konferensen.

### Ekonomi

Ekonomin är god. Föreningens bankkonto är nu redo för användning. Det beslutades att PyLadies kostander för konferensen ska läggass till konferensbudgeten.

### Sponsring

Fredrik har skapat dokument för de olika sponsornivåerna och jobbar på att få fram en broschyr som kan delas ut till potentiella sponsorer. Han har även lagt upp ett preliminärt sponsorsavtal. Föreningen har dessutom blivit kontaktad av ett antal potentiella sponsorer.

### Lokal och mat

Ett gemensamt besök av den tänkta lokalen är planerat till tisdag nästa vecka. 

### Program

Nicolas har skapat ett utkast på konferensschema. Vi har börjat kontakta potentiella keynotetalare.

### Marknadsföring & Web

Tome rapporterade o dagens lansering av evensida, twitterkonto och Facebook-sida och konstaterade att spridningen och mottagandet generellt var väldigt positivt. Feedback visade att vi behöver klargöra vilket språk som gäller på konferensen och vem som ligger bakom eventet samt samt publicera uppförandekodex. Det beslutades att Tome skulle göra dessa justeringar så snart som möjligt. Dessutom bör vi tänka på att betona att detta är den första *nationella* Pythonkonferensen vi syftar på vid extern kommunikation. 

### Övriga frågor

###### Biljettförsäljning

Det beslutades att Tome ska ta fram alternativ för biljettförsäljningspartner inom en vecka. Det beslutades även att biljettpriset ska diskuteras vidare på Ginger och beslutas inom en vecka.

###### Mötesverktyg

Det beslutades att Fredrik ska skicka ut en länk till styrelsemötet några minuter innan styrelsemötet startar.

### Nästa styrelsemöte

Torsdag 4 mars 20:00 - 21:00.

### Mötets avslutande

Mötet avslutades 21:00.

----

Justerat: Fredrik Håård Nicolas Lara
